# 研发人员工资、奖金收入计入什么费用？

提问人：blemig 时间：2022-03-08 21:22:22
请教， 研发人员的工资，应该计入什么费用？
是计入研发费？还是计入管理等费用？ 或者，计入研发或者其他类型费用的 区分标准是什么？
谢谢！

回答人：chenyiwei
这个问题应结合对研发费用归集口径的一般原则予以考虑。
1 、注意区分研发项目的性质是“企业内部研究开发项目”还是“基于客户合同的受托研发项目”，只有前者才会形成研发支出，后者应计入合同履约成本。
2 、与特定的企业内部研发项目相关的研发人员工资奖金等支出（包括可以采用一定系统、合理的基础分摊到研发项目的支出），可计入该项目的研发支出，根据无形资产准则规定判断是资本化还是费用化。并非对应于特定研发项目的工资薪金支出应列入管理费用等其他成本费用项目。